臺灣士林地方法院民事簡易判決
                                  109年度湖簡字第1482號
原      告  陳伯潁  
訴訟代理人  吳怡德律師（法扶律師）
被      告  滙誠第二資產管理股份有限公司

法定代理人  莊仲沼  
訴訟代理人  李俊興  
上列當事人間債務人異議之訴事件，經本院於民國110 年9 月24
日言詞辯論終結，判決如下：
    主      文
原告之訴駁回。
訴訟費用由原告負擔。
    事實及理由要領
一、本判決依民事訴訟法第434 條第1 項規定，合併記載事實及
    理由要領，其中原告之主張與被告之答辯，並依同條項規定
    定，分別引用原告之起訴狀、準備狀（民國109年9月25日提
    出）、準備㈡狀（110年1月21日提出），被告之答辯狀109年
    8月21日提出）、聲請暨答辯㈡狀（109年10月15日提出)
　　、答辯㈢狀（110年1月15日提出）、答辯㈣狀（110年9月17日
    提出），以及本件歷次言詞辯論筆錄（109年8月21日、9月2
    5日、110年1月21日、9月24日）。
二、本院之判斷
　㈠被告執以聲請本院109年度司執字第3242號強制執行事件（
　　下稱系爭執行事件），對原告實施強制執行之執行名義為本
    院94年度促字第15796號確定支付命令（下稱系爭確定支付
    命令）換發之本院96年度執字第48669號債權憑證（下稱系
    爭債權憑證），為具有確定判決同一效力之執行名義：
　⒈經核，104年7月1日修正公布前民事訴訟法第521條規定：「
　　債務人對於支付命令未於法定期間提出異議者，支付命令與
    確定判決有同一之效力。」民事訴訟法第400條第1項則明文
　　：「除別有規定外，確定之終局判決就經裁判之訴訟標的，
    有既判力。」亦即104年7月1日前已確定之支付命令，具有
    同於確定判決之實體效力。復按「執行名義成立後，如有消
    滅或妨礙債權人請求之事由發生，債務人得於強制執行 程
    式終結前，向執行法院對債權人提起異議之訴。如以裁判為
    執行名義時，其為異議原因之事實發生在前訴訟言詞辯論終
    結後者，亦得主張之。」強制執行法第14條第1項規定甚明
　　，此與同條第2項就執行名義無確定判決同一效力者所為規
    定不同。
　⒉查，系爭確定支付命令係原債權人慶豐商業銀行股份有限公
    司（下稱慶豐銀行）前於94年6月23日具狀聲請，經本院於
    同年6月29日核發（原告本人於同年7月15日收受送達），於
    同年8月8日確定在案，此經本院調卷查明。慶豐銀行嗣並聲
    請強制執行換發系爭債權憑證，亦有本院109年度司執字第3
    242號執行事件卷附之系爭債權憑證可參。系爭支付命令既
    係前述民事訴訟法第521條規定修正前即已確定，依上開說
    明，自屬具有確定判決同一效力之執行名義。本件被告主張
    於98年3月31日自慶豐銀行受讓對原告之信用卡債權併同已
    取得之上開執行名義，且於同年6月28日依修正前金融機構
    合併法第15條第1項、第18條第3項規定登報公告生效乙情，
    業據提出慶豐銀行（負責人即代表人為中央存款保險股份有
    限公司接管小組召集人）同年6月29日出具之債權讓與證明
    書、登報公告、客戶應繳金額查詢資料（卡號包含：000000
　　0000000000、0000000000000000、0000000000000000掛失換
    發0000000000000000再掛失換發0000000000000000）、慶豐
    銀行授信及徵信文件、慶豐銀行信用卡申請書3份、慶豐銀
    行信用卡掛失通知暨發卡紀錄表2份、消費明細表等為證，
    經核與本院調取之94年度促字第15796號支付命令卷附債權
    資料應屬吻合，當屬同一債權無訛。是則本件原告提起執行
    異議之訴，當以系爭支付命令確定即94年8月8日確定後所生
    消滅或妨礙債權人請求之事由為限。倘屬執行名義成立前之
    事由，應屬該執行名義有無再審事由，得否循再審程序救濟
    之問題，而非執行異議之訴可得審酌之範疇，應予敘明。
　㈡系爭確定支付命令之債權並非原告與台新國際商業銀行股份
    有限公司（下稱台新銀行）107年7月27日還款約定書和解清
    償之範圍：
　⒈原告雖主張慶豐銀行之信用卡債權已由台新銀行承受取得，
    其與台新銀行於107年7月27日簽署還款約定書（下稱系爭約
    定書），已清償完畢等情，並提出系爭約定書及台新銀行10
　　7年8月2日出具之清償證明為憑。然而，依系爭約定書及清
    償證明所載內容，系爭約定書和解範圍應係就卡號00000000
　　00000000號代償卡（下稱台新代償卡）之債權（即本院107
    年度司執助字第3578號執行事件強制執行之債權）所為約定
　　；再檢視台新銀行依本院函文於109年12月9日提出之陳報狀
    暨信用卡申請書、帳戶查詢、簡易計算表等影本，並核閱本
    院95年度促第10445號支付命令事件及107年度司執字助字第
    3578號執行事件（聲請人均台新銀行）卷附聲請資料，可知
    原告與台新銀行之系爭約定書，係就原告於93年11間向台新
    銀行申請領用上述台新代償卡所生帳款而為和解約定，應屬
    明確。
　⒉至於原告所述慶豐銀行於97年9月26日經中央存款保險股份有
    限公司（下稱中央存保公司）接管，嗣於98年10月27日資產
    、負債與營業分別標售，其中信用卡部門由台新銀行標得乙
    節，係屬98年6月28日慶豐銀行（接管人中央存保公司代表
    ）轉讓系爭確定支付命令債權予被告公告債權讓與通知生效
    後之事，台新銀行自無從受讓系爭確定支付命令之債權。而
    系爭約定書標示代償卡卡號之下方，雖有附註「《帳號卡號N
    00》為台新銀行於99年3月6日概括承受慶豐銀行信用卡業務…
    所受讓慶豐銀行對債務人之信用卡債權。」之文字，
　　姑不論系爭約定書已明確記載約定標的即台新代償卡之具體
    卡號，而台新銀行並未持有系爭確定支付命令之債權證明文
    件（含上述信用卡申請書、系爭債權憑證原本等），亦無從
    以系爭確定支付命令債權之受讓人或承受人自居而與原告成
    立和解契約。
　⒊綜上，本件系爭確定支付命令之債權並非原告與台新銀行10
　　7年7月27日系爭約定書和解清償之範圍，堪以認定。
　㈢原告以時效消滅為由主張債權債權不存在，並無理由：
　　復按，民法第144條第1項所定關於時效完成後之效力，係採
    抗辯權發生主義，債權於時效完成後，僅債務人於債權人請
    求時得拒絕給付而已，其債權本身仍然存在，債權人對債務
    人之債權，縱經時效完成，但其債權並不因而歸於消滅，債
    務人以債權因罹於時效而消滅為由，請求確認債權不存在之
    訴，仍非有理由（最高法院72年度台上字第428號、79年度
    台上字第1919號裁判要旨參考）。原告另主張縱原告對台新
    銀行所為清償不生清償效力，就被告聲請強制執行之利息、
    違約金等逾5年時效部分，其亦得為時效抗辯云云，依上說
    明，此時效抗辯亦無從執為確認債權不存在之理由。
　㈣除此，原告又未能舉證證明系爭執行事件之執行名義成立後
　  （即系爭確定支付命令94年8月8日確定後）有何消滅或妨礙
    執行債權人即被告請求之事由，其提起執行異議之訴，自非
    非有據。
三、從而，原告訴請確認系爭確定支付命令之債權均不存在，及
    依強制執行法第14條第1項規定，請求撤銷系爭執行事件之
    強制執行程序，為無理由，應予駁回。
四、本件事證已明，兩造其餘攻擊防禦方法及所提證據，經審酌
    後認與判決結果不生影響，爰不再逐一論述，併此敘明。  
中　　華　　民　　國　　110 　年　　10　　月　　22　　日
                  內湖簡易庭法  官  施月燿
以上為正本係照原本作成。
如不服本判決，應於送達後20日內，向本院提出上訴狀並表明上
訴理由，如於本判決宣示後送達前提起上訴者，應於判決送達後
20日內補提上訴理由書（須依對造人數附繕本）。
中　　華　　民　　國　　110 　年　　10　　月　　22　　日
                            書記官  朱鈴玉